臺灣高等法院刑事判決　　　　　　　　94年度上訴字第2835號
上　訴　人
即　被　告　甲○○
上列上訴人因毒品危害防制條例案件，不服臺灣士林地方法院94
年度訴字第463號，中華民國94年7月29日第一審判決（起訴案號
：臺灣士林地方法院檢察署94年度毒偵字第1109號），提起上訴
，本院判決如下：
    主  文
上訴駁回。
    事  實
一、甲○○前於民國（下同）83年間，因違反肅清煙毒條例案件
    ，經原審以83年度訴字第1202號判決判處有期徒刑3年3月確
    定，嗣於85年5月21日入監執行，於86年9月15日因縮短刑期
    假釋出監，假釋期間付保護管束。甲○○嗣於假釋期間之87
    年間因施用毒品案件，由原審以87年度毒聲字第614號裁定
    送觀察、勒戒後，於87年9月25日認無繼續施用毒品傾向後
    ，由臺灣士林地方法院檢察署檢察官，以87年度偵字第6482
    、8633號為不起訴處分確定，而其前之假釋亦經撤銷，於88
    年9月10日入監執行殘刑1年10月11日，並於90年8月10 日執
    行完畢出監。甲○○於入監執行殘刑前又再因施用毒品案件
    ，經依原審88年度毒聲字第2142號裁定送觀察、勒戒後，再
    於88年12月7日因無繼續施用毒品之傾向後，由臺灣士林地
    方法院檢察署檢察官，以88年度毒偵字第369號為不起訴處
    分確定。復於90年間，因再犯施用毒品案件，經臺灣桃園地
    方法院以91年度毒聲字第1320號裁定令入戒治處所施以強制
    戒治，嗣因毒品危害防制條例於93年1月9日修正施行，並刪
    除再犯之強制戒治規定，乃於是日依法釋放。而刑責部分，
    由臺灣士林地方法院檢察署檢察官以93年度毒偵緝字第148
    、1 49號提起公訴，經原審於94年5月13日以93 年度訴字第
    681號判決連續施用第一級毒品，處有期徒刑8月，連續施用
    第二級毒品，處有期徒刑4月，施用第二級毒品，處有期徒
    刑3月，應執行有期徒刑1年2月，嗣甲○○上訴後撤回上訴
    而確定。詎甲○○仍不知悛悔，於前案強制戒治執行完畢釋
    放後5年內，又基於施用第一級毒品之犯意，於93年9月14日
    或15日，在其臺北縣八里鄉○○○街40號5樓住處內，以摻水
    用針筒注射手臂方式，施用第一級毒品海洛因。嗣因另案通
    緝，為警於93年9月17日晚上6時許，在其上址住處查獲，始
    悉上情。
二、案經臺北縣政府警察局淡水分局報告臺灣士林地方法院檢察
    署檢察官偵查起訴。
    理  由
一、前揭犯罪事實，業據上訴人即被告甲○○於原審審理時坦承
    不諱，且被告於93年9月17日為警查獲後所採集之尿液，經
    送臺灣檢驗科技股份有限公司以氣相層析質譜儀法檢驗結果
    ，呈鴉片類之陽性反應，分別有上開科技公司93年10月7日
    濫用藥物尿液檢驗報告、臺北縣警察局淡水分局查獲毒品案
    件被移送者姓名、代碼對照表、採集尿液檢體送驗清單、濫
    用藥物尿液檢驗檢體監管紀錄表（見93年度毒偵字第1343號
    卷第14頁至第17頁）各1份附卷可稽。綜上，堪認被告之自
    白與事實相符，足以採信。被告因施用毒品案件，經依原審
    88年度毒聲字第2142號裁定送觀察、勒戒後，於88年12月7
    日因無繼續施用毒品之傾向後，由臺灣士林地方法院檢察署
    檢察官，以88年度毒偵字第369號為不起訴處分確定。又被
    告甲○○於90年間，因犯施用毒品案件，經臺灣桃園地方法
    院以91年度毒聲字第1320號裁定令入戒治處所施以強制戒治
    ，嗣因毒品危害防制條例於93年1月9日修正施行，並刪除再
    犯之強制戒治規定，乃於93年1月9日依法釋放等情，有本院
    被告前案紀錄表1份在卷足參，是被告於前次觀察勒戒完畢
    不起訴處分確定後，5年內再犯本件施用第一級毒品之罪，
    堪以認定，應依法論科。
二、核被告甲○○所為，係犯毒品危害防制條例第10條第1項之
    施用第一級毒品罪。被告因施用第一級毒品海洛因而持有第
    一級毒品海洛因，其持有之低度行為為施用之高度行為所吸
    收，不另論罪。末查，被告有如事實欄所載之犯罪科刑及執
    行情形，有本院被告前案紀錄表1份在卷可按，其於受有期
    徒刑之執行完畢後，5年內再犯本件有期徒刑以上之罪，為
    累犯，應依法加重其刑。
三、原審以被告上開犯行，罪證明確，而適用毒品危害防治條例
    第10條第1項，刑法第11條前段、第47條，並審酌被告前經
    觀察、勒戒及強制戒治後仍未能杜絕毒品之誘惑，而再次施
    用第一級毒品，顯無戒絕毒品之毅力，及犯罪後坦承犯行，
    態度尚稱良好等一切情狀，判處有期徒刑十月，認事用法，
    洵無違誤。被告上訴雖辯稱：其並未施用海洛因，尿液中被
    檢驗出有鴉片成分是因其服用成藥之故，並請求檢驗該成藥
    云云。惟查，被告於原審審理時已坦白承認：「（是否於93
    年9月17日被緝獲當天施用？）不是，是在被緝獲約2、3天
    前。」「（是在何處施用？）台北縣八里鄉○○○街40號5樓
    住處內。」「（如何施用？）摻水用針筒注射手臂。」（見
    原審94年7月15日審判筆錄第2頁至第3頁）是被告於原審審
    理時，對其在何時何地以如何方式施用海洛因乙情業已坦承
    不諱，核其上訴所辯顯係臨訟卸責之詞，委不足採，其請求
    檢驗該成藥，亦無必要。綜上，被告上訴仍執前開情詞諉卸
    犯罪而指摘原判決，並無理由，應予駁回。
四、公訴意旨另以：被告甲○○除前揭論罪科刑部分施用第一級
    毒品之犯行外，自93年3月間某日起至94年4月16日或17日止
    ，尚有多次施用第一級毒品海洛因之犯行，因認此部分亦涉
    有毒品危害防制條例第10條第1項之連續施用第一級毒品罪
    嫌云云，訊據被告堅決否認此部分犯行，辯稱：伊只有於通
    緝被查獲約2、3天前施用毒品等語，經查：公訴人認被告涉
    有此部分之罪嫌，無非以被告於偵查中之自白為據，惟被告
    於原審審理中翻異前供，且被告於93年9月17日為警查獲後
    所採集之尿液，經送臺灣檢驗科技股份有限公司以氣相層析
    質譜儀法檢驗結果，雖呈鴉片類之陽性反應，有該科技公司
    93年10月7日濫用藥物尿液檢驗報告1紙在卷可參，然此僅能
    證明被告於93年9月17日為警採尿回溯120小時內，曾施用第
    一級毒品海洛因至少1次之事實，自不能遽為擴張被告尚有
    其他施用第一級毒品海洛因犯行之論據。此外，復查無其他
    積極證據或尿液報告，足認被告除前開論罪科刑之施用第一
    級毒品犯行以外，尚有公訴人所指之連續施用第一級毒品之
    事實，自不能僅憑其在偵查中之自白推認此部分犯行，此部
    分犯行應屬不能證明。惟公訴意旨認此部分連續施用第一級
    毒品之犯行，與前開論罪科刑之施用第一級毒品部份犯行，
    有連續犯之裁判上一罪關係，原審爰不另為無罪之諭知，亦
    無不合。
據上論斷，應依刑事訴訟法第368條，判決如主文。
本案經檢察官林炳雄到庭執行職務。
中　　華　　民　　國　　94　　年　　10　　月　　14　　日
　　　　　　　　　刑事第十三庭  審判長法　官  劉景星
　　　　　　　　　　　　　　　　　    法　官  李春地
　　　　　　　 　 　　　　　　　　　　法　官  陳志洋
以上正本證明與原本無異。
如不服本判決，應於收受送達後十日內向本院提出上訴書狀，其
未敘述上訴之理由者並得於提起上訴後十日內向本院補提理由書
（均須按他造當事人之人數附繕本）。
                                      書記官  王韻雅
中　　華　　民　　國　　94　　年　　10　　月　　17　　日
附錄：本案論罪科刑法條全文
毒品危害防制條例第10條第1項：
施用第一級毒品者，處6月以上5年以下有期徒刑。
